臺灣士林地方法院刑事判決　　　　　　　 96年度訴字第779號
公　訴　人　臺灣士林地方法院檢察署檢察官
被　　　告　甲○○
上列被告因違反毒品危害防制條例案件，經檢察官提起公訴（96
年度毒偵字第1482號），被告於本院準備程序期日就被訴事實為
有罪之陳述，經本院合議庭裁定本案改由受命法官獨任以簡式審
判程序進行審理後，判決如下：
    主  文
甲○○施用第一級毒品，累犯，處有期徒刑壹年貳月。
扣案之第一級毒品海洛因貳包（淨重零點零陸公克）沒收銷燬之
、裝海洛因之袋子貳個沒收。
    事實及理由
一本件犯罪事實及證據除引用檢察官起訴書之記載外，另補充更
  正如下：
  (一)被告甲○○曾有多次毒品前科，其中於民國87年間施用毒品
    之案件，經依法院裁定送觀察勒戒後，因有繼續施用毒品傾
    向，而裁定執行強制戒治，該次戒治於88年7 月6 日期滿，
    由臺灣士林地方法院檢察署（下稱士林地檢署）檢察官以89
    年度戒毒偵字第88號為不起訴處分確定；復再因施用毒品案
    件，經士林地檢署檢察官起訴及聲請強制戒治，刑責部分經
    本院以90年度訴字第314 號刑事判決判處有期徒刑10月確定
    ，並於92年1 月31日縮刑期滿執行完畢，聲請強制戒治部分
    則由本院以90年度毒聲字第124 號裁定送強制戒治，嗣再經
    本院以90年度毒聲字第1155號裁定停止戒治，自90年11月6
    日停止戒治處分，至91年1 月29日戒治期滿執行完畢；又因
    施用毒品案件，經士林地檢署檢察官以93年度毒偵字第1265
    號起訴書提起公訴，經本院以93年度訴字第693 號刑事判決
    判處有期徒刑1 年確定，於95年4 月29日執行完畢；再因施
    用毒品案件，經士林地檢署檢察官以96年度毒偵字第231 號
    起訴書提起公訴，經本院以96年度訴字第225 號刑事判決判
    處有期徒刑1 年確定。
  (二)再按毒品危害防制條例第20條、第23條，依施用第一、二級
    毒品者之犯次為「初犯」、「五年內再犯」或「五年後再犯
    」，異其刑事處遇程序，規定「初犯」者，經觀察、勒戒或
    強制戒治後，應為不起訴處分或不付審理之裁定，亦即以觀
    察、勒戒或強制戒治之保安處分代替刑事訴追；經觀察、勒
    戒或強制戒治執行完畢釋放後「五年內再犯」者，依法追訴
    或裁定交付審理；至於經觀察、勒戒或強制戒治執行完畢釋
    放後「五年後再犯」者，亦適用「初犯」以保安處分代替刑
    事訴追之程序。其立法理由謂因施用第一級或第二級毒品者
    具「病患性犯人」之特質，故對「初犯」者，送觀察、勒戒
    ，戒除其身癮，或進一步施以強制戒治，戒除其心癮；經觀
    察、勒戒或強制戒治執行完畢釋放後「五年後再犯」者，因
    前所實施之觀察、勒戒或強制戒治已收五年之遮斷效，足以
    遮斷其施用毒品之毒癮，故仍適用「初犯」以保安處分代替
    刑事訴追之程序。至經觀察、勒戒或強制戒治執行完畢釋放
    後「五年內再犯」者，因其再犯率甚高，原實施之觀察、勒
    戒及強制戒治既已無法收其實效，爰依法追訴或裁定交付審
    理。查被告有多次施用毒品犯行，最後1 次執行強制戒治期
    滿為91年1 月29日，本件被告施用第一級毒品海洛因之時間
    為96年5 月10日，雖距其前次強制戒治釋放逾5 年，惟其在
    該次強制戒治後釋放5 年內已有再施用毒品之犯行，足徵前
    所實施之強制戒治尚未遮斷其施用毒品之毒癮，未達收五年
    之遮斷效，是被告本件施用毒品之犯行，應逕行訴追。
  (三)被告於本院就其施用第一級毒品海洛因之犯行，自白不諱，
    核與起訴書所載之其他證據相符，本件事證明確，被告犯行
    堪以認定。
二核被告甲○○所為，係犯毒品危害防制條例第10條第1 項之施
  用第一級毒品罪，被告持有第一級毒品進而施用，其持有毒品
  之犯行，為施用之低度行為，不另論罪。被告前因施用毒品案
  件，經本院以93年度訴字第693 號刑事判決判處有期徒刑1 年確
  定，並於95年4 月29日執行完畢，此有臺灣高等法院被告前案
  紀錄表在卷可按，其係於受有期徒刑之執行完畢後，5 年內故
  意再犯本件有期徒刑以上之罪，為累犯，應依刑法第47條第1
  項之規定，加重其刑。爰審酌被告有多次施用毒品前科，且前
  因毒品案件，經送觀察勒戒、強制戒治，竟不知悔改，再施用
  毒品，惡性較重，及其施用毒品殘害自身之健康、犯罪之手段
  、犯後坦承犯行態度尚稱良好，知所悔改等一切情狀，量處如
  主文所示之刑，。
三扣案之海洛因2 包，合計淨重0.16公克，為違禁物，應依毒品
  危害防制條例第18條第1項 前段規定，無論屬於犯人與否，諭
  知沒收銷燬，至裝海洛因之袋子2 個，則為被告所有，且供犯
  罪所用之物，應刑法第38條第1 項第2 款之規定宣告沒收，至
  被告施用第一級毒品海洛因所使用之針筒，業據被告自承已丟
  棄等語，復未扣案，難認現仍存在，自無庸諭知沒收，附此敘
  明。
四依刑事訴訟法第299 條第1 項前段、第273 條之1 第1 項、第
  310 條之2 、第454 條第2 項，毒品危害防制條例第10條第1
  項、第18條第1 項前段規定，刑法第11條、第47條第1 項、第
  38條第1 項第2 款，判決如主文。
五本案經檢察官湯偉祥到庭執行職務。
六如不服本判決，應於收受送達後10日內向本院提出上訴書狀，
  其未敘述上訴之理由者並得於提起上訴後20日內向本院補提理
  由書（均須按他造當事人之人數附繕本）。
中　　華　　民　　國　　96　　年　　12　　月　　26　　日
                  刑事第三庭  法  官      江翠萍
以上正本證明與原本無異。
如不服本判決，應於收受送達後10日內向本院提出上訴書狀，其
未敘述上訴之理由者並得於提起上訴後20日內向本院補提理由書
（均須按他造當事人之人數附繕本）。
                              書記官      陳慧玲
中　　華　　民　　國　　96　　年　　12　　月　　26　　日
附錄本案論罪科刑法條：
毒品危害防制條例第10條
施用第一級毒品者，處 6 月以上 5 年以下有期徒刑。
施用第二級毒品者，處 3 年以下有期徒刑。
毒品危害防制條例第18條
查獲之第一、二級毒品及專供製造或施用第一、二級毒品之器具
，不問屬於犯人與否，均沒收銷燬之；查獲之第三、四級毒品及
製造或施用毒品之器具，無正當理由而擅自持有者，均沒入銷燬
之。但合於醫藥、研究或訓練之用者，得不予銷燬。
前項合於醫藥、研究或訓練用毒品或器具之管理辦法，由法務部
會同行政院衛生署定之。
附件：
臺灣士林地方法院檢察署檢察官起訴書
　　　　　　　　　　　　　　　　　　96年度毒偵字第1482號
　　被　　　告　甲○○　男　55歲（民國○○年○月○日生）
　　　　　　　　　　　　住臺北縣汐止市○○街101號7樓之2
　　　　　　　　　　　　居臺北市○○區○○街110巷3號5樓
　　　　　　　　　　　　國民身分證統一編號：Ｚ000000000號
上列被告因違反毒品危害防制條例案件，業經偵查終結，認應提
起公訴，茲敘述犯罪事實、證據並所犯法條如下：
    　　犯罪事實
一、甲○○曾因施用毒品案件，經臺灣士林地方法院於民國90年
    1月30日以90年度毒聲字第124號裁定，送強制戒治，嗣再經
    臺灣士林地方法院於90年9月6日以90年度毒聲字第1155號裁
    定停止戒治，自90年11月6日停止戒治處分，至91年1月29日
    執行完畢，刑案部分經臺灣士林地方法院以90年度訴字第31
    4號判決處有期徒刑10月確定，於92年1月31日縮刑期滿執行
    完畢。另又因違反毒品危害防制條例案件，經臺灣士林地方
    法院於93年12月31日以93年度訴字第693號判決處有期徒刑1
    年確定，甫於95年4月29日縮刑期滿執行完畢。詎猶不知悔
    改，於前案強制戒治執行完畢釋放5年內再犯施用毒品罪，
    並經法院判處罪刑確定後，復基於施用第1級毒品海洛因之
    犯意，於96年5月10日下午5時許，在臺北市○○區○○街11
    0巷3號5樓住處，施用第1級毒品海洛因，嗣於96年5月11 日
    上午6時45分許，在臺北市○○區○○街110巷口附近，為警
    查獲，並扣得海洛因毒品2小包（淨重0.16公克），經警採
    集尿液鑑驗，始悉上情。
二、案經臺北市政府警察局中山分局報告偵辦。
    　　證據並所犯法條
一、證據清單與待證事實：
　 ┌──┬─────────┬────────────┐
　 │編號│　證　據　名　稱　│　待　　證　　事　　實　│
　 ├──┼─────────┼────────────┤
   │ 一 │被告甲○○之自白。│坦承施用第1級毒品海洛因 │
   │    │                  │之事實。                │
   ├──┼─────────┼────────────┤
   │ 二 │臺北市政府警察局偵│證明被告為警採尿送驗之事│
   │    │辦毒品危害防制條例│實。                    │
   │    │案件尿液檢體委驗單│                        │
   │    │1紙（尿液檢體編號 │                        │
   │    │：016487）。      │                        │
   ├──┼─────────┼────────────┤
   │ 三 │臺灣尖端先進生技醫│被告尿液經送驗結果，呈嗎│
   │    │藥股份有限公司96年│啡陽性反應，證明被告有施│
   │    │5月16日實驗室檢體 │用第1級毒品海洛因之事實 │
   │    │編號AC09534濫用藥 │。                      │
   │    │物檢驗報告1紙。   │                        │
   ├──┼─────────┼────────────┤
   │ 四 │扣案之海洛因2小包 │證明被告為警查獲之毒品，│
   │    │及法務部調查局96年│經鑑驗含有第1級第6項毒  │
   │    │5月28日調科壹字第0│品海洛因成分之事實。    │
   │    │0000000000號鑑定書│                        │
   │    │1份。             │                        │
   ├──┼─────────┼────────────┤
　 │ 五 │本署96年度毒偵字第│證證明被告於前案強制戒治│
   │    │231號起訴書、臺灣 │執行完畢釋放5年內犯施用 │
　 │　　│士林地方法院96年度│毒品罪經法院判處罪刑確定│
　 │　　│訴字第225號刑事判 │後，又犯本件施用第1級毒 │
   │    │決、本署全國刑案資│品海洛因案件之事實。    │
   │    │料查註表、全國施用│                        │
   │    │毒品案件紀錄表及人│                        │
   │    │犯在監所最新資料表│                        │
   │    │各1份。           │                        │
   └──┴─────────┴────────────┘
二、核被告甲○○所為，係犯毒品危害防制條例第10條第1項之
    施用第1級毒品罪嫌。其持有第1級毒品海洛因之低度行為，
    為施用之高度行為所吸收，不另論罪。又被告曾受有期徒刑
    之執行完畢（有刑案資料查註紀錄表可參）後，5年以內故
    意再犯本件有期徒刑以上之罪，請依刑法第47條第1項之規
    定，論以累犯，並加重其刑。扣案之第1級毒品海洛因2小包
    ，請依毒品危害防制條例第18條第1項前段規定宣告沒收並
    諭知銷燬之。
三、依毒品危害防制條例第23條第2項、刑事訴訟法第251條第1
    項提起公訴。
    此　致
臺灣士林地方法院
中　　華　　民　　國　　96　　年　　7 　　月　　20　　日
                        檢察官     乙○○
右正本證明與原本無異。
所犯法條：毒品危害防制條例第10條第1項　　　　　　　　　　　　　　　　　　　　　　　　　　　　　　　　　　　　　　　　　　　　　　　書　記　官
